【裁判字號】    90,交上易,127
【裁判日期】    891117
【裁判案由】    公共危險
【裁判全文】
臺灣高等法院臺南分院刑事判決              九十年度交上易字第一二七號   Ｃ
      上  訴  人  臺灣臺南地方法院檢察署檢察官
      被      告  甲  ○  ○
右上訴人因被告公共危險案件，不服臺灣臺南地方法院八十九年度交易字第六三七號
中華民國八十九年十一月十七日第一審判決（起訴案號：臺灣臺南地方法院檢察署八
十九年度營偵字第一一八五號），提起上訴，本院判決如左：
      主      文
上訴駁回。
      事      實
一、甲○○於民國（下同）八十九年八月二十八日下午，在高雄縣茄萣鄉興達港附近
    ，與友人飲用啤酒後，業已達於不能安全駕駛動力交通工具之程度，竟仍於同日
    下午二時許，自該處駕駛車牌號碼ＴＹ─七一三九號自用小客車，欲北上前往雲
    林縣斗六市，嗣於同日下午四時十九分許，途經國道一號高速公路二八０公里北
    向處，經警發現其神色可疑，乃攔檢盤查，並當場檢測其吐氣所含酒精濃度，結
    果高達每公升達０‧六九毫克，確已達於不能安全駕駛動力交通工具之程度。
二、案經內政部警政署國道公路警察局第四警察隊報請臺灣臺南地方法院檢察署檢察
    官偵查起訴。
      理      由
一、右揭事實，業據被告甲○○於警訊時及原審偵審中坦承不諱，並有內政部警政署
    國道公路警察局公警局交字第Ｚ00000000號舉發違反道路通管理事件通
    知單、呼氣酒精濃度測試記錄表、刑法第一百八十五條之三案件測試觀察記錄表
    各一紙附卷可稽。其次，按刑法第一百八十五條之三所稱服用酒類或其他相類之
    物，不能安全駕駛動力交通工具之公共危險條款，係屬抽象危險犯之規定，此種
    抽象危險係伴隨飲酒過量之行為而當然成立。換言之，只需客觀上有此種行為出
    現，危險即視為存在，其是否果真肇事，均不影響公共危險罪責之成立；若其果
    真駕車肇禍，其不能安全駕駛動力交通工具之情形，則更不待言。另參考德、美
    等國之認定標準，對於酒精濃度呼氣已達每公升零點五五毫克，或血液濃度達百
    分之零點一一以上，肇事率為一般正常人之十倍，認為已達「不能安全駕駛」之
    標準（此有法務部八十八年五月十八日法八八檢字第一六六九號函可資參照）。
    經查，本件被告經警當場檢測得之呼氣酒精濃度，結果高達每公升０‧六九毫克
    ，亦有上開呼氣酒精濃度測試紀錄表一紙在卷可按，揆諸前揭說明，被告酒後駕
    車當時，確已達於不能安全駕駛動力交通工具之程度，是本件事證已臻明確，被
    告之上開犯行，堪以認定。
二、核被告甲○○所為，係犯刑法第一百八十五條之三之重大違背安全駕駛罪。原審
    認被告之罪證明確，因予適用刑法第一百八十五條之三、第四十一條，罰金罰鍰
    提高標準條例第二條等規定，並審酌被告犯罪之動機、目的，其生活狀況、品行
    、智識程度、經警查獲當時所測得之呼氣酒精濃度高低，與本件犯罪所生之危險
    ，及被告犯罪後業已坦承不諱，態度尚稱良好等一切情狀，量處被告拘役四十日
    ，並諭知易科罰金以三百元折算一日之標準。本院經核原判決認事用法及量刑均
    無不當。檢察官上訴意旨略以刑事訴訟法第四百五十一條之一第一項之規定採認
    罪協商制度，若要變更其訴訟程序有同法該條第四項但書各款嚴格限制之要件，
    揆諸原判決理由顯無該項但書第一、二、三款事由之情形，今原審變更本署請求
    簡易處刑被告罰金一萬元而依普通程序判處被告拘役四十日，如易科罰金以三百
    元折算一日，折合新臺幣三萬六千元，與本署求刑罰金一萬元，折合新臺幣三萬
    元，僅相差新臺幣六千元，因之，本署之請求並無上開條第四項但書第四款之顯
    有不當或顯失公平之處，原審遽為變更訴訟程序，所為判決程序顯然違法等由為
    據，而指摘原判決有不當之處。按刑事訴訟法第四百五十一條之一第一項之規定
    係採認罪協商制度，目的在疏減訟源，有效減輕檢察官與法官之負擔，避免司法
    資源分配不適正。原則上檢察官聲請簡易判決處刑如符合一定條件及程序，法院
    即應受其拘束，若要變更依通常訴訟程序審理，須有同條第四項但書各款之情形
    ，此觀刑事訴訟法第四百五十二條規定：「檢察官聲請以簡易判決處刑之案件，
    經法院認為有（刑事訴訟法）第四百五十一條之一第四項但書情形者，應適用通
    常程序審判之」即明，而該條第四項但書第四款所謂「檢察官之請求顯有不當或
    顯失公平者」，係指就案情判斷而言，非以檢察官請求簡易處刑之刑度與法院如
    依普通程序判刑之刑度差距大小為判斷之標準。再退一步言，若法院無刑事訴訟
    法第四百五十一條之一第四項但書情形，逕認檢察官聲請簡易判決處刑不宜，變
    更依通常訴訟程序審理，雖其審判程序有瑕疵，然因依通常程序審判較簡易程序
    就案件之處理程序為嚴謹，其判決結果若無不當，該程序之瑕疵即治癒。查原審
    就案情判斷認為被告經警查獲當時所測得之呼氣酒精濃度，仍高達每公升達０‧
    六九毫克，且其飲酒後猶駕車行駛於交通繁忙，車速甚快之高速公路上，其犯本
    罪所生之危險較高，有變更簡易訴訟程序，改依通常程序予以審理調查之必要，
    否則有顯失公平，依上開法條規定及說明，其所為判決程序難謂有違法之處，從
    而檢察官之上訴為無理由，應予駁回。被告經合法傳喚，無正當理由不到庭，不
    待其陳述逕行判決。
據上論斷，應依刑事訴訟法第三百六十八條、第三百七十一條，判決如主文。
本案經檢察官邱克斌到庭執行職務。
中    華    民    國      九十      年      三      月      六          日
                                  臺灣高等法院臺南分院刑事第一庭
                                      審判長法官  鄭    文    肅
                                            法官  黃    聰    明
                                            法官  王    浦    傑
右正本證明與原本無異。
不得上訴。
                                      法院書記官  蔡    振    豐
中    華    民    國      九十      年      三      月     八           日
附錄法條：
刑法第一百八十五條之三：服用毒品、麻醉藥品、酒類或其他相類之物，不能安全駕
                        駛動力交通工具而駕駛者，處一年以下有期徒刑、拘役或
                        三萬元以下罰金。


司法院資訊處製作；財團法人民間司法改革基金會備份。
